臺灣臺北地方法院刑事判決　　　　　　　　　　　　九十二年度簡上字第三六八號
　　上　訴　人　臺灣臺北地方法院檢察署檢察官
　　被　　　告　甲○○
　　選任辯護人　詹順發律師
右列上訴人因被告傷害等案件，不服本院九十二年度簡字第二六四六號，中華民國九
十二年十一月六日第一審簡易判決（聲請簡易判決處刑案號：臺灣臺北地方法院檢察
署九十二年度偵字第六０七二號）提起上訴，本院合議庭第二審判決如左：
    主  文
上訴駁回。
    事  實
一、甲○○係乙○○之子，不思孝順，竟基於傷害之犯意，於民國八十四年九月十九
    日凌晨某時許，在臺北市○○○路○段一二○巷十九弄二五號住處，徒手毆打乙
    ○○，致乙○○受有胸部瘀血一處（三ｘ四公分）、右上肢瘀血一處（三ｘ五公
    分）、右下肢瘀血二處（三ｘ三公分、三ｘ二公分）、左下肢瘀血一處（二ｘ二
    公分）之傷害。
二、案經被害人乙○○訴由臺灣臺北地方法院檢察署檢察官偵查後聲請以簡易判決處
    刑。
    理  由
一、訊據被告甲○○矢口否認有何傷害其母乙○○之犯行，辯稱：當天是其父母溫聰
    明與乙○○二人互相打架云云。惟查，右揭事實，業經告訴人乙○○指訴歷歷，
    核與其所提出之驗傷診斷書大致相符，復有照片六張在卷可資佐證。本件事證明
    確，被告犯行堪以認定，應予依法論科。
二、核被告所為，係犯刑法第二百八十條、第二百七十七條第一項之傷害直系血親尊
    親屬罪。被告於偵查中雖未自白，然本院原審認依現存之證據，已足認定被告犯
    罪，乃依檢察官之聲請，不經通常審判程序，依刑事訴訟法第四百四十九條第一
    項前段、第三項，刑法第二百八十條、第二百七十七條第一項、第四十一條第一
    項前段，罰金罰鍰提高標準條例第一條前段、第二條，逕以簡易判決處刑判處被
    告有期徒刑六月，如易科罰金，以三百元折算一日，其認事用法均無不當，量刑
    亦屬妥適。上訴意旨雖指摘：被告於右揭時地亦有毆打其父溫聰明致傷之行為，
    是被告顯連續觸犯傷害直系血親尊親屬罪，原審僅就傷害告訴人乙○○部分為判
    決，顯有違誤，又被告傷害告訴人乙○○，使告訴人延醫治療三年才稍為痊癒，
    原審量刑過輕云云，惟查，告訴人乙○○於本院九十三年二月四日審理時自承：
    （問：被告當時打你先生何處？）被告是要打我，我先生要阻止因而手部受傷等
    語，是難認被告確有故意傷害其父溫聰明之行為，但檢察官既依上訴程序主張其
    為連續犯之裁判上一罪關係，此部分毋庸另諭知無罪；又告訴人乙○○所受傷害
    均為瘀傷，經核原審量刑並無過輕情事，已如前述，是上訴人以上開情詞指摘原
    判決不當，非有理由，應予駁回。
據上論斷，應依刑事訴訟法第四百五十五條之一第一項、第三項、第三百六十八條，
判決如主文。
本案經檢察官葉雅婷到庭執行職務
中　　　華　　　民　　　國　　九十三　　年　　　二　　　月　　 十八 　　日
                                      臺灣臺北地方法院刑事第四庭
                                          審判長法  官  林 勤 綱
                                                法  官  蔡 如 琪
                                                法  官  歐陽漢菁
右正本證明與原本無異。
本判決不得上訴。
                                                書記官  沈 芳 君
中　　　華　　　民　　　國　　九十三　　年　　　二　　　月　　 十九 　　日
附錄本案論罪科刑法條全文
中華民國刑法第二百七十七條第一項
傷害人之身體或健康者，處三年以下有期徒刑、拘役或一千元以下罰金。
中華民國刑法第二百八十條
對於直系血親尊親屬，犯第二百七十七條或第二百七十八條之罪者，加重其刑至二分
之一。
